# 请教陈老师相关问题

提问人：心海拂清风 时间：2018-06-29 00:15:59
1 、 2018 年 6 月 26 日，财政部正式公布了《关于修订印发 2018 年度一般企业财务报表格式的通知》（财会〔 2018 〕 15 号），一般理解该《通知》适用于资产负债表日为 2018 年 6 月 30 日及之后的财务报表，并要求对可比期间的比较数据按照《通知》要求进行调整。
如果是 2018 年 9 月份申报IPO的企业，那2015,2016,2017年的数据都需要按照新的模板来进行披露吗？谢谢。 2 、合同负债和预收账款的区别可否理解为如果合同已经成立后收到的对价，有发出商品的义务，才可以入合同负债，其他情况记入预收账款，这样理解对吗？谢谢。比如 2018 年 1 月份收到款项 10 万， 2018 年 2 月份签订合同， 2018 年 3 月份收到款项 30 万， 10 万计入预收账款， 30 万计入合同负债。 3 、废旧电器拆解补贴的会计处理，公司 主营业务活动系对废旧电器进行专业的拆解、破碎、分选，企业相应获取收入的来源包括政府补贴基金和最终消费者支付的对价，我理解将政府补贴基金列报为主营业务收入有其合理之处，有同事分为作为政府补助计入其他收益合理，陈版主的观点是？谢谢。 4 、体外试剂诊断行业联动销售是购买时试剂达到一定量会赠送设备，账务处理一般为将设备作为固定资产，但是如果现在设备不赠送，收取企业 5 万元，设备公允价值 20 万元，也是试剂达到一定量会赠送设备，达不到不赠送 5 万元也不退。该 5 万元如何处理恰当？我理解处理为其他业务收入-租赁收入，谢谢。 5 、 12 月份的一笔借款保证金， 1月底还了，年度是否必须作为受限货币资金处理？谢谢。 6 、如果某拟IPO企业施工项目采用工作量法进行处理，由于成本发生的不均衡，月末会暂估一些成本进入工程施工，目的是解决出现工程施工小于当期主营业务成本的情况，这样是否需要调整？施工企业审计把握暂估费用的情况是否需要冲回暂估？谢谢。 7 、计学撮要预计啥时候出来？谢谢。

回答人：chenyiwei
1 、是，IPO企业的申报期最后一期资产负债表日在 2018 年 1 月 1 日以后的，前期报表也应按该新格式列报。 2 、请参考：
http://bbs.esnai.com/thread-5347732-1-1.html 3、可作为主营业务收入。可参考类似行业上市公司的实际案例。 4 、可以理解为租金收入。 5 、是。关键是在 12 月 31 日这一时点上，是处于被冻结、受限制的状态。 6 、建议还是以已发生成本占预计总成本的比例为主，客户确认的工作量为辅的完工进度确认方法。 7 、争取 7 月交稿到出版社， 8 ～ 9 月正式出版。谢谢关注！

提问人：心海拂清风 时间：2018-07-26 20:00:11
1 、关于筹建期税法有定义，会计准则没有定义吧，比如企业搬迁到新地址， 2016 年 8 月份开始筹建， 2016 年 9 月 30 日拿到营业执照， 2017 年 1 月 31 日日开始建设厂房， 2018 年 5 月完工， 2018 年 7 月份开始生产经营，此案例筹建期是我理解是 2016 年 8 月份到 2016年 9 月 30 日，但是根据税法规定到开始生产、经营（包括试生产、试营业）筹建期结束，应该是 2016 年 8 月份到 2018 年 7 月份，应该以哪个为准？ 2 、 2016 年 9 月份-2017年 1 月 31 日银行资本金利息收入 10 万，计入财务费用-利息收入吧，有同事认为计入管理费用-开办费，依据是开办费范围 3 ，筹措资本的费用：主要是指筹资支付的手续费以及不计入固定资产和无形资产的汇兑损益和利息等。
但是我认为计入财务费用更加符合基本准则分类原则。这个 3 规定有点不理解背景含义是什么？谢谢。 3 、 2016 年 9 月份-2017年 1 月份发生的费用核算核算，计入销售费用、财务费用等费用还是开办费？ 2017 年以打桩作为资本化的时点合理吧？ 2017 年 1 月份以后的费用如果是维持其法人日常运作的一般管理费用，如行政管理部门的相关费用还是应该计入分类计入损益，其他的可以资本化计入在建工程。谢谢。 4 、如果 2017 年 12 月 10 日质押银行存款， 2018 年 1 月 5 日解冻， 2017 年年报必须披露为受限资金吗？谢谢。 5 、运费在什么情况下计入主营业务成本？谢谢。 6 、分部报告拟IPO企业必须披露吧？分部报告里面资本支出这个指标如何披露？把握的口径是什么及其从哪个地方取数据？我理解基本上等于现金流量表购建固定资产、无形资产等非流动资产的支出。谢谢。

回答人：chenyiwei
1 、会计上对“筹建期”没有明确定义。如《瑞华研究 2010 ～ 2016 汇编》之问题1-1-24所述，开办期是企业为了使其计划中的主营业务活动具备正常开展条件而实施必要准备工作的期间。开办期的目标是使企业的主营业务活动具备正常开展所需的条件，因此当企业计划中的主营业务活动具备了正常开展条件之后（包括：主要的经营用固定资产达到预定可使用状态；已完成人员的招聘和培训、管理架构的搭建；已建立开展活动所必须的供销业务渠道；已取得开业前需办理的行政许可和备案事项；等等），开办期即应结束。开办期的长短并无统一的标准，主要受到所处行业等因素的影响。如果企业确实一直在为了使主营业务活动具备正常开展条件而实施相关准备活动，则开办期不认为已结束。 2 、筹建期间的利息收入也是计入财务费用——利息收入。 3 、筹建期间，因为尚未正式开展业务，所以此时一般理解不应有销售费用发生，确实为日后业务渠道、营销等方面做准备的相关支出可以计入销售费用。 4 、是。可以同时披露资产负债表日后的解冻情况。 5 、一般较少见。需安装的设备运到客户场所发生的运费有时可以计入存货成本，实现销售时转入主营业务成本。 6 、理论上应披露。但实际操作中执行情况并不好。由于IPO企业（尤其是申报创业板的）一般就是单一业务，所以实际操作中很多人误以为无需披露分部报告。

提问人：跨度防护 时间：2018-07-27 22:22:06
请教陈版，关于问题 4 ，期后 3 个月内可支取，还是受限吗；关于问题 5 ，一般材料的运费均可计入成本，而非需要安装这个条件吧。

回答人：chenyiwei
1 、只要不能随时支取就是受限。 2 、材料和产品的运费的考虑不同。